Inventaris van het archief van de bureaus Kabinet en Juridische Zaken van de Afdeling Politie van het Ministerie van Justitie, (1932) 1945-1952 (1968)
Nationaal Archief, Den Haag
- Bureau Kabinet van de Afdeling Politie, 1945 - 1952, 1.
  - Stukken betreffende bijzondere onderwerpen, 1.2
    - P, informatie betreffende natuurlijke personen, verkregen van de procureurs-generaal en de voormalige Politiebuitendiensten te Parijs en Londen, 1.2.2
      - P 00005/46. Antecedentenonderzoeken ten behoeve van belanghebbenden in verband met paspoortaanvragen, terugkeer naar Nederland c.q. het verlenen van consulaire bijstand., 1945-1959; 1170-1245; 75 omslagen en 1 stuk
        - P 00040/51. Schelfhout, F.A., geboren 17-10-1925 te Luik, 1947 - 1951, 1234
          P 00342/47 gaat verder in P 00173/49 en P 00040/51.
        - P 00078/51. Brinkerink, F.M.K., geboren 19-01-1917 te Rinteln/Weser, Duitsland, 1949 - 1951, 1235
          P 00142/49 gaat verder in P 00078/51.
        - P 00097/51. Omlo, L.L., geboren 14-02-1915 te Groningen, 1949 - 1951, 1236
          P 00050/49 gaat verder in P 00097/51.
        - P 00132/51. Kulk, M.C., geboren 13-01-1911 te Rotterdam, 1951, 1237
        - P 00162/51. Velleman, L.M., geboren 07-01-1915 te 's-Gravenhage, 1951, 1238
        - P 00238/51. Lee, A.C. van der, geboren 28-01-1908 te 's-Gravenhage, 1946 - 1951, 1239
          P01195/46 gaat verder in P 00086/47, P 00077/49 en P 00238/51.
        - P 00266/51. Pattist, A.B, geboren 09-10-1920 te Utrecht, 1951 - 1952, 1240
        - P 00112/53. Engels, J., geboren 27-12-1909 te Rotterdam, 1953, 1241
        - P 00166/53. Krugten, W.C. van, geboren 12-07-1915 te Rotterdam en Beijeren-Bergen van Henegouwen, J.G. van, geboren 26-07-1921 te Schiermonnikoog, 1945 - 1954, 1242
          P 00198/46 gaat verder in P 00166/53.
        - P 00205/55. Chairul Saleh, J.M., geboren 13-09-1917 te Sawahlunto, Indonesië, 1954 - 1955, 1243
        - P 00561/56 en 00562/56. Tellier, J., geboren 19-07-1924 te Velsen en Deutz, J.C.A., geboren 29-12-1920 te Amsterdam, 1955 - 1956, 1244
        - P 00975/56. Luder, F.K.A., geboren 09-04-1908 te Amsterdam, 1956, 1245
      - P 00006/46. Inlichtingen meest afkomstig van de Politiebuitendienst te Parijs., 1945-1954; 1246-1272; 27 omslagen
        - P 00006/46. Vogels, voorletter, geboorteplaats en -datum onbekend, 1946, 1246
        - P 00009/46. Eekhout, T.H., geboren 13-04-1923 te Delft, 1946, 1247
        - P 00012/46. Jonge, E.D. de, (alias Klein), geboren 08-06-1923 te Winschoten, 1946, 1248
        - P 00014/46. Dieren, G.A. van, geboren 31-01-1911 te Apeldoorn, 1945 - 1946, 1249
        - P 00023/46. Burky, J.F.W., geboren 08-10-1896 te Amsterdam, 1946, 1250
        - P 00478/46. Nussbaum, M.J., geboren 18-06-1911 te Tarnow, Polen, 1946, 1251
        - P 00533/46. Verberne, P.E.H.M., geboren 18-07-1909 te Roermond, 1946, 1252
        - P 00717/46. Jong, A. A. de, geboren 04-08-1908 te Breill, Duitsland, 1946 - 1948, 1253
        - P 00383/47. Mesters, J.J.M., geboren 01-04-1904 te Axel, 1947, 1254
          Inlichtingen afkomstig van Bureau de Recensement van de Nederlandse ambassade te Parijs.
        - P 00676/47. Daemen, R.M.L.P., geboren 10-02-1913 te Schaerbeek, 1947, 1255
        - P 00725/47. Kunst, P., geboren 16-04-1921 te Bandoeng, Indonesië, 1947 - 1948, 1256
        - P 00763/47. Cazemier, A. (alias Castner), geboren 10-08-1916 te Smilde, 1946 - 1948, 1257
          P 00013/46 gaat verder in P 00763/47.
        - P 00004/48. Storm de Grave, A.E., geboren 06-05-1889 te Amersfoort, 1948, 1258
          Inlichtingen afkomstig van het hoofd van Bureau de Recensement van de Nederlandse ambassade te Parijs.
        - P 00009/48. Bartmann, H., geboren 10-04-1925 te Neurenberg, Duitsland, 1948, 1259
        - P 00013/48. Zwart, H. van der, geboren 19-10-1919 te Rotterdam, 1948, 1260
        - P 00014/48. Seifert, J.A., geboren 30-03-1888 te Wenen, Oostenrijk, 1948, 1261
        - P 00037/48. Pols, B.V., geboren 13-01-1917 te Ierseke, 1948, 1262
        - P 00051/48. Ommen, K. van, geboren 21-06-1921 te Amsterdam, 1948, 1263
          Inlichtingen afkomstig van het hoofd van het Bureau de Recensement van de Nederlandse ambassade te Parijs.
        - P 00097/48. Gransbergen, D.W., geboren 16-02-1921 te Rotterdam, 1946, 1264
          Inlichtingen afkomstig van het hoofd van het Bureau de Recensement van de Nederlandse ambassade te Parijs. Bevat ook P 00605/46. Bevat geen stukken gedateerd 1948.
        - P 00106/48. Koefler, W., geboren 20-08-1906 te Kry, 1948, 1265
        - P 00147/48. Bulder, J.J., geboren 04-10-1920 te Nieuwe Pekela, 1948, 1266
        - P 00182/48. Pijselman, geboren 23-08-1905, geboorteplaats onbekend, 1948, 1267
        - P 00054/49. Michielsen, A.G., geboren 17-01-1916 te Rotterdam en anderen, 1946 - 1950, 1268
          Inlichtingen afkomstig van het hoofd van Bureau de Recensement van de Nederlandse ambassade te Parijs. P 01219/46 gaat verder in P 00018/47 en P 00054/49.
        - P 00251/51. Kornisch W., geboren 1898, geboorteplaats en -datum onbekend en echtgenote, 1951, 1269
          2 Glasnegatieven, waarvan één in stukken, afkomstig van Bureau de Recensement te Parijs.
        - P 00011/53. Koch, E.A., geboren 13-08-1920 te Amsterdam, 1953, 1270
          Inlichtingen afkomstig van het hoofd van Bureau de Recensement van de Nederlandse ambassade te Parijs. Bevat Frans dossier P 8316.
        - P 00010/54. Majoor, A.L.F., geboren 02-05-1925 te Bussum, 1947 - 1954, 1271
        - P 00572/54. Wolf, M. en Wolf, D., geboorteplaatsen en -data onbekend, 1954, 1272
      - P 00055/46. Stukken betreffende het instellen van onderzoeken naar natuurlijke personen op verzoek van andere autoriteiten of naar aanleiding van binnengekomen (kranten)berichten., 1940-1964; 1273-1776; 4 pakken, 499 omslagen en 1 stuk
        - P 00055/46. Nederlandse onderdanen welke deel hebben uitgemaakt van Duitse geheime organisaties, 1946, 1273
        - P 00070/46. Leden van het kontroll kommando van het kamp Erica, 1946, 1274
        - P 00124/46. Moerings, N.A.C.L., geboren 07-08-1909 te Helmond, 1945 - 1946, 1275
        - P 00153/46. Voetelink, J., geboren 14-08-1879 te Zwolle, 1945 - 1946, 1276
        - P 00186/46. Valstar, F.V., geboren 06-04-1879 te Naaldwijk en Voskamp, D., geboren 27-08-1897 te Dirksland, 1945 - 1946, 1277
        - P 00269/46. Schröder, P.H., geboorteplaats en -datum onbekend, 1945 - 1946, 1278
        - P 00279/46. Bos, J., geboren 23-01-1889 te Rotterdam, 1946, 1279
        - P 00281/46. Lütkemeyer, B., geboren 10-01-1882 te 's-Gravenhage, 1940 - 1946, 1280
        - P 00286/46. Jeu, G.M.G. de, geboorteplaats en -datum onbekend, 1946, 1281
        - P 00288/46. Langereis, A., geboren 11-12-1893 te Haarlemmerliede en Spaarnwoude, 1946, 1282
        - P 00322/46. Micklinghof, T.H., geboren 09-12-1984 te Schagen, 1946, 1283
        - P 00325/46. Vemde, A.J. van, geboren 12-05-1906 te Rotterdam, 1946, 1284
        - P 00326/46. Heydens, F., geboren 04-01-1908 te Rotterdam, 1946, 1285
        - P 00338/46. Maatregelen ten aanzien van repatriëring van Nederlanders uit Denemarken, 1945 - 1946, 1286
        - P 00356/46. O'Beirne, D.R., geboren 19-12-1885 te Newry, Noord-Ierland, 1945 - 1946, 1287
        - P 00360/46. Cerfontaine, J.H., geboren 25-10-1899 te Eysden, 1946, 1288
        - P 00368/46. Haan, F.W. de, geboren 28-10-1882 te Rotterdam, 1946, 1289
        - P 00440/46. Hillesum, J., geboren 11-05-1887 te Amsterdam, 1946, 1290
        - P 00449/46. Gerritsen, Leendert, geboren 05-09-1925 te Zwolle, 1946, 1291
        - P 00459/46. Nijsse, M., geboren 13-03-1900, geboorteplaats onbekend, 1945 - 1946, 1292
        - P 00464/46. Lijn, J. de, geboren 02-02-1917 te Amsterdam, 1946, 1293
        - P 00466/46. Offers, W.H., geboren 28-05-1913 te Rotterdam, 1945 - 1946, 1294
        - P 00467/46. Meijer, P., geboren 01-11-1894 te Amsterdam, 1946, 1295
        - P 00501/46. Gerritsen, J.P., geboren 15-02-1907 te Voorschoten, 1946, 1296
        - P 00554/46. Vessies, C., geboren 15-12-1895 te Beverwijk, 1946, 1297
        - P 00568/46. Dankelman, H., geboren 20-12-1919 te Surabaya, Indonesië, 1946, 1298
        - P 00583/46. Antecedentenonderzoeken van verschillende personen, 1940 - 1946, 1299
          Deze stukken bevonden zich in oud archief en zijn de vernietiging van mei 1940 ontlopen.
        - P 00597/46. Veterman, E., geboren 22-11-1910 te Amsterdam, 1946, 1300
          E. Veterman heeft direkt na de oorlog van prins Bernhard persoonlijk de opdracht gekregen de geschiedenis van de Binnenlandse strijdkrachten te beschrijven. Na korte tijd werd hij weer van deze opdracht ontheven, omdat hij "te kritisch" zou zijn. Zijn plotselinge dood heeft toendertijd aanleiding gegeven tot wilde speculaties.
        - P 00634/46. Kruythof, L.J., geboren 23-12-1916 te Magelang, Indonesië, 1941 - 1946, 1301
        - P 00639/46. Weiss, T., geboorteplaats en -datum onbekend en Charante, K.E., geboren 20-11-1899 te Utrecht, 1946, 1302
        - P 00644/46. Hartong, L.J., 19-04-1913 te Rotterdam, 1946, 1303
        - P 00676/46. Heere, J.P., geboren 12-07-1928 te Amsterdam, 1946, 1304
        - P 00692/46. Menten, P., geboortedatum en -plaats onbekend, 1946, 1305
          Uitgeleend.
        - P 00704/460. Jongerius, geboortedatum en -plaats onbekend, 1946, 1306
        - P 00712/46. Wit, G.F. de, geboren 20-11-1919 te Breda, 1946 - 1947, 1307
        - P 00721/46. Kleyn, K., geboren 17-06-1907 te 's-Gravenhage, 1946, 1308
        - P 00739/46. Consuegra, T.G., geboorteplaats en -datum onbekend, 1946, 1309
        - P 01201/46. Bos, H., geboren 21-09-1890 te Groningen, 1946 - 1948, 1310
        - P 1226/46. Hoogkamer, W.A.R., geboren 10-07-1923 te Curaçao, 1946, 1311
        - P 00012/47. Hegelsom, L.M.C.E. van, geboren 23-12-1920 te Grubbenvorst, en anderen, 1947 - 1948, 1312
        - P 00013/47. Messel, I. van, geboren 14-01-1897 te Harlingen en Smits, J., geboren 05-10-1907 te Vlaardingen, 1945 - 1948, 1313; pak
          P 00015/46 gaat verder in P 00013/47. Zie ook inv. nr. 1314.
        - P 00013A/47. Smits, J., geboren 05-10-1907 te Vlaardingen, 1946 - 1948, 1314
          P 00307/46 gaat verder in P 00013A/47. Zie ook inv. nr. 1313.
        - P 00020/47. Looze, C.A. de, geboren 25-06-1913 te Deventer, 1946 - 1950, 1315
          P 01172/46 gaat verder in P 00020/47. Bevat veel persoonsnamen.
        - P 00026/47. Laak, W. van der, geboren 22-08-1914, geboorteplaats onbekend, 1946 - 1947, 1316
          P 00728/46 gaat verder in P 00026/47.
        - P 00030/47. Roos, M.P., geboren 28-01-1908 te Amsterdam en Janssens, G., geboren 30-03-1910 te Wouw, 1945 - 1947, 1317
          P 00071/46 gaat verder in P 00030/47.
        - P 00032/47. Driesen, E.G.M., geboren 05-12-1912 te Duisburg, Duitsland, 1947, 1318
        - P 00042/47. Kluiver, D.J.W.J., geboren 07-08-1896 te Tuvalle, 1945 - 1947, 1319
          P 00351/46 gaat verder in P 00042/47.
        - P 00045/47. Schols, L.P., geboren 01-06-1890 te 's-Gravenhage, 1945 - 1951, 1320
          P 00146/46 gaat verder in P 00045/47. Bevat ook Londens dossier P 115.
        - P 00048/47. Jansen, J.M.W.C., geboren 31-08-1914 te Almelo (alias Bron, J.W., geboren 01-01-1911 te Amsterdam), 1946 - 1949, 1321; pak
          P 00655/46 gaat verder in P 00048/47. Bevat veel persoonsnamen.
        - P 00051/47. Man, T. de, geboren 29-04-1927 te Rotterdam, 1946 - 1947, 1322
          Bevat ook dossier nr. A 067/46.
        - P 00062/47. Terruwe, T., geboren 28-10-1885 te Boxmeer, 1947 - 1948, 1323
        - P 00089/47. Pool, N.D., geboorteplaats en -datum onbekend; Bosman, W.F., geboren 29-06-1912 te 's-Gravenhage; Neuteboom, J., geboren 15-04-1894 te Leiden en anderen, 1946 - 1947, 1324
          P 00461/46 gaat verder in P 00089/47.
        - P 00096/47. Paarhuis, H.J.J, geboren 05-11-1899 te Groningen, 1946 - 1947, 1325
          P 00267/46 gaat verder in P 00096/47.
        - P 00102/47. Wit, J.T. de, geboren 31-05-1897 te Zijpe, 1946 - 1947, 1326
          P 00226/46 gaat verder in P 00102/47.
        - P 00109/47. Maaren, P.J. van, geboren 19-11-1922 te Gorkum, 1946 - 1947, 1327
          P 00061/46 gaat verder in P 00109/47.
        - P 00115/47. Hogendorp, A.W. van, geboren 01-02-1897 te Breda, 1947, 1328
        - P 00121/47. Vorstenbosch, J.A., geboren 25-11-1925 te 's-Hertogenbosch, 1946 - 1947, 1329
          P 00640/46 gaat verder in P 00121/47. Bevat Londens dossier P 163.
        - P 00142/47. Schaffers, H.A., geboren 22-07-1900 te Oudewater, 1947, 1330
        - P 00261/47. Veefkind, J.H., geboren 06-08-1891 te Leiden, 1946 - 1948, 1331
          P 01076/46 gaat verder in P 00261/47.
        - P 00303/47. Reyinga, P.L.J., geboorteplaats en -datum onbekend, 1946 - 1947, 1332
          P 00864/46 gaat verder in P 00303/47.
        - P 00347/47. Udink ten Cate, J.N.D., geboren 27-05-1911 te Enschede, 1946 - 1947, 1333
          P 00680/46 gaat verder in P 00347/47.
        - P 00361/47. Verbunt, H.A., geboren 11-02-1891 te Amsterdam, 1947 - 1952, 1334
        - P 00372/47. Haag, F. ter, geboorteplaats en -datum onbekend, 1947, 1335
        - P 00373/47. Koch, E.A., geboorteplaats en -datum onbekend, 1947, 1336
        - P 00404/47. Borst, A.W., geboren 25-12-1909 te Scheveningen, 1946 - 1947, 1337
        - P 00426/47. Dijk, A. van, geboorteplaats en -datum onbekend, 1947, 1338
        - P 00464/47. Naus, K., geboren 15-12-1886 te Aken, Duitsland, 1947 - 1948, 1339
        - P 00478/47. Smid, E., geboren 14-02-1914 te Groningen, 1946 - 1947, 1340
          P 00687/46 gaat verder in P 00478/47.
        - P 00484/47. Boevé, J.P. de, geboren 25-10-1923 te Rotterdam, 1947, 1341
        - P 00489/47. Kruyff, H.J.A., geboren 03-08-1922 te Amsterdam, 1946 - 1947, 1342
          P 00156/46 gaat verder in P 00489/47.
        - P 00498/47. Heeckeren d'Anthès, G.A., (alias J. Consiyo of Consino), geboren 07-10-1911 te Soultz, Frankrijk, 1947 - 1949, 1343
        - P 00532/47. Barel, H.J. van, geboren 29-10-1914 te Veenendaal, 1947, 1344
        - P 00535/47. Postma, S., geboren 22-06-1919 te Hallum, 1946 - 1947, 1345
          P 00486/46 gaat verder in P P 00535/47.
        - P 00595/47. Spankeren, B.A. van, geboren 29-08-1889 te Nieuwer-Amstel, 1947, 1346
        - P 00596/47. Vuuren, L.P. van, geboorteplaats en -datum onbekend, 1947, 1347
        - P 00605/47. Feenstra, J.E., geboren 18-11-1888 te Medan, Indonesië, 1947, 1348
        - P 00639/47. Flesche, A., geboren 24-03-1924 te Rheinbrohl, Duitsland, 1946 - 1947, 1349
          P 317/46 gaat verder in P 00639/47.
        - P 00646/47. Middelink, G., geboren 25-02-1901 te Hilversum, 1947, 1350
        - P 00653/47. Ratcliffe, P., geboorteplaats en -datum onbekend, 1947, 1351
        - P 00658/47. Grosman, F.E.J.L., geboren 06-06-1909 te Medan, Indonesië, 1947 - 1948, 1352
        - P 00701/47. Koot, L., geboren 30-10-1919 te Rotterdam, 1947 - 1948, 1353
        - P 00706/47. Koorevaar, J.A., geboren 23-03-1911 te Rotterdam, 1946 - 1947, 1354
          P 00472/46 gaat verder in P 00706/47.
        - P 00709/47. Ruiter, J. de, geboren 19-03-1927 te Amsterdam en Boers, D.H., geboren 06-04-1924 te Amsterdam, 1947, 1355
        - P 00711/47. Steekelenburg, M.A., geboren 28-04-1908 te Rotterdam, 1947, 1356
        - P 00715/47. Hulzing, J., geboren 09-03-1924 te 's-Gravenhage, 1947, 1357
        - P 00719/47. Kraak, A., geboren 22-06-1919 te Amsterdam, 1947, 1358
        - P 00720/47. Hoorn, T.S.D. van, geboren 25-07-1914 te Mensingeweer, 1947 - 1948, 1359
        - P 00736/47. Broekhoff, K.H., geboorteplaats en -datum onbekend, 1946 - 1947, 1360
        - P 00763/47. Heetman, C.M.W., geboren 21-09-1912 te Rotterdam, 1947 - 1948, 1361
        - P 00764/47. Grondel, F.C., geboren 30-12-1883 te Amsterdam en Bronder, J., geboren 01-04-1882 te Nieuwehoorn, 1947, 1362
        - P 00766/47. Groenewege, J., geboren 15-05-1886 te Dubbeldam, 1947, 1363
        - P 00773/47. Dekker, G., geboorteplaats en -datum onbekend, 1947, 1364
        - P 00783/47. Bouhuijs, L.J., geboren 13-10-1900 te Amsterdam, 1947, 1365
        - P 00795/47. Loemnag Tobing, T.M., geboren te Taroetoeng, Indonesië, 1947 - 1948, 1366
        - P 00001/48. Hensbergen, P. van, geboren 03-06-1898 te Leiden, 1947 - 1948, 1367
        - P 00002/48. Last, J.C.F., geboren 02-05-1898 te 's-Gravenhage, 1948 - 1949, 1368
        - P 00012/48. Duijn, W. van, geboren 05-04-1879 te Zoetermeer, 1948, 1369
        - P 00017/48. Denijs, J.A., geboren 30-09-1903 te Rotterdam, 1948, 1370
        - P 00019/48. Boer, C.A. den, geboren 22-02-1918 te Velsen, 1948, 1371
        - P 00020/48. Repko, C.M., geboren 05-12-1921 te Bussum, 1948, 1372
        - P 00021/48. Walen, J.J., geboren 11-06-1877 te Amsterdam, 1947 - 1948, 1373
        - P 00026/48. Bleyleven, J., geboren 29-10-1925 te 's-Gravenhage en Vorstman, geboorteplaats en -datum onbekend (verbonden aan voormalig Bureau W van het Directoraat-Generaal voor Bijzondere Rechtspleging), 1948, 1374
        - P 00029/48. Hesselink, W.F., geboren 08-02-1878 te Arnhem, 1948, 1375
        - P 00031/48. Veer, J. van der, geboren 26-06-1911 te Bodegraven, 1948, 1376
        - P 00036/48. Meerman, J., geboren 29-08-1921 te Tholen, 1948 - 1949, 1377
        - P 00040/48. Luteijn, J., geboren 15-01-1899 te Groede, 1948, 1378
        - P 00043/48. Gillars, M. (alias Axis Sally), geboorteplats en -datum onbekend, 1948, 1379
        - P 00044/48. Melikoff, B., geboren 02-02-1910 te Bakou, Rusland, 1948, 1380
        - P 00045/48. Presser, H., geboren 21-07-1888 te Rotterdam, 1948, 1381
        - P 00046/48. Da Ponta, A., geboren 17-04-1897 te Smyrna, Turkije, 1948, 1382
        - P 00047/48. Wevers, J., geboorteplaats en -datum onbekend, 1948, 1383
        - P 00048/48. Furrer, J., geboren 16-03-1924 te Gouda, 1948, 1384
        - P 00054/48. Kloosterboer, W., geboren 02-03-1906 te St. Pancras, 1948, 1385
        - P 00056/48. Slooves, P., geboren 31-12-1920 te Amsterdam, 1948, 1386
        - P 00057/48. Scholten, A.D., geboren 06-11-1899 te Amsterdam, 1948, 1387
        - P 00058/48. Zijl, H.M., geboren 09-01-1922 te Apeldoorn, 1948, 1388
        - P 00059/48. Zaanen, C. van, geboren 09-01-1909 te Zaandam, 1948, 1389
        - P 00062/48. Davids, W.F., geboorteplaats en -datum onbekend, 1948, 1390
        - P 00065/48. Haze, T.L., geboorteplaats en -datum onbekend, 1948 - 1951, 1391
        - P 00070/48. Silfhout, H.G. van, geboren 07-12-1915 te Apeldoorn, 1948, 1392
        - P 00071/48. Hovius, D., geboren 03-06-1916 en Heyer, D.J., geboren 25-11-1892, beide geboorteplaatsen onbekend, 1948, 1393
        - P 00073/48. Wreede, S. de, geboren 16-08-1880 te Lemsterland; Frijlink, S.C., geboren 26-11-1887 te Sassenheim; Wreede, A.J. de, geboren 27-08-1919 te Sassenheim; Wreede, H.P. de, geboren 17-01-1923 te Sassenheim en Wreede, S. de, geboren 21-03-1921 te Sassenheim, 1948, 1394
        - P 00074/48. Wolfers, J.C.T., geboren 11-11-1918 te Alphen aan de Rijn, 1948, 1395
        - P 00077/48. Verkerk, A., geboren 04-06-1922 te Gouderak, 1948, 1396
        - P 00078/48. Wulfften Palthe, J.M.U. van, geboren 04-02-1921 te Hilversum, 1948, 1397
        - P 00079/48. Saman, M., geboren 19-08-1923 te Zierikzee, 1948, 1398
        - P 00080/48. Meer, J. van der, geboren 26-06-1915 te Amsterdam, 1948, 1399
        - P 00081/48. Galis, W., geboren 11-10-1916 te Groningen, 1948, 1400
        - P 00090/48. Goddijn, P.J., geboren 01-05-1910 te Leiden, 1948, 1401
        - P 00096/48. Martinsons, P.A., geboren 19-02-1908 te Skulte, Letland, 1949, 1402
        - P 00100/48. Hoogkamp, C., geboren 30-12-1921 te 's-Gravenhage, 1948, 1403
        - P 00104/48. Verhoog, J., geboren 30-10-1896 te Leiden en Faasse, P.J., geboorteplaats en -datum onbekend, 1948, 1404
        - P 00111/48. Timmer, J.H., geboren 22-04-1915 te Rotterdam, 1948, 1405
        - P 00112/48. Baumfeld, S.I., geboren 01-04-1917 te Polen, geboorteplaats onbekend, 1948, 1406
        - P 00115/48. Moorst, J.A. van, geboren 26-10-1894 te Bussum, 1948, 1407
        - P 00117/48. Zee, P. van der, geboren 31-12-1917 te Zwartewaal, 1948, 1408
        - P 00118/48. Laar, F.H.M. van, geboren 06-07-1913 te Weert, 1948, 1409
        - P 00119/48. Westenbrugge, J.W. van, geboren 01-03-1909 te Poortvliet, 1948 - 1949, 1410
        - P 00120/48. Fopma, J., geboren 22-12-1923 te Amsterdam, 1948 - 1949, 1411
        - P 00122/48. Stegerhoek, P.H., geboren 01-08-1923 te Amsterdam, 1948, 1412
        - P 00123/48. Barmes, D., geboren 14-05-1914 te Amsterdam, 1948, 1413
        - P 00124/48. Mauve, A.R., geboren 10-12-1876 te 's-Gravenhage, 1948, 1414
        - P 00129/48. Zoetebier, P.F., geboren 28-10-1920 te Vollenhove, 1948, 1415
        - P 00130/48. Wilde, P.P. de, geboren 16-09-1908 te Apeldoorn, 1948, 1416
        - P 00131/48. Versteeg, W.M., geboren 13-11-1895 te Arnhem, 1948 - 1949, 1417
        - P 00132/48. Klein, G.C.G., geboren 11-11-1913 te Metz, 1948 - 1952, 1418
        - P 00133/48. Rooy, M.D. van, geboren 31-05-1923 te 's-Gravenhage, 1948, 1419
        - P 00134/48. Krischer, H., geboren 18-11-1925 te Köln-Nippes, Duitsland, 1948, 1420
        - P 00135/48. Smits, A.C.J., geboren 19-12-1928 te Tilburg en Tensen, G.J.A., geboren 21-04-1929 te Den Helder, 1948, 1421
        - P 00138/48. Boshoven, M.T., geboren 25-11-1917 te Rotterdam, 1948, 1422
        - P 00141/48. Ulbrich, A., geboren 22-03-1879 te Igelshieb Neuhaus, Duitsland, 1948, 1423
        - P 00146/48. Horst, W., geboren 21-11-1896 te Harderwijk, 1948, 1424
        - P 00148/48. Driessen, K.H., geboren 15-02-1925 te Hamburg, Duitsland, 1948, 1425
        - P 00153/48. Pinxteren, D. van, geboren 24-12-1922 te Rotterdam, 1948, 1426
        - P 00154/48. Aster, B., geboren 17-07-1920 te Graz, Oostenrijk, 1948, 1427
        - P 00163/48. Marcke, E.C., geboren 30-03-1918 te Maastricht, 1948, 1428
        - P 00164/48. Noomen, P., geboren 09-09-1913 te Gouda, 1948, 1429
        - P 00166/48. Bruseker, R.E., geboren 02-06-1921 te Amsterdam, 1948, 1430
        - P 00167/48. Ludin, B., geboren 03-07-1889 te Oldenzaal, 1948, 1431
          Bevat ook Londens dossier nr. 86.
        - P 00171/48. Kooistra, B., geboren 26-11-1920 te Leeuwarden, 1948, 1432
        - P 00177/48. Kuiken, G., geboren 03-06-1898 te Firdgum, 1948, 1433
        - P 00194/48. Roozen, A.J., geboren 27-12-1924 te Roermond en Marges, J.W.J., geboren 01-03-1914 te Rotterdam, 1948, 1434
        - P 00195/48. Regeer, H., geboren 21-06-1894 te 's-Gravenhage, 1948, 1435
        - P 00199/48. Stelt, C.A. van der, geboren 29-12-1920 te Delft, 1948, 1436
        - P 00200/48. Leeuwen, D.M.M.J. van, geboren 30-11-1910 te Utrecht, 1948, 1437
        - P 00201/48. Harrems, J.G., geboren 14-12-1903 te Amsterdam, 1948, 1438
        - P 00217/48. Kruseman, A., geboorteplaats en -datum onbekend, 1948, 1439
        - P 00220/48. Herten, J.L.W., geboren 10-12-1917 te Nijmegen, 1948, 1440
        - P 00223/48. Schadee, J., geboren 24-10-1916 te Rotterdam; Coolen, J.A., geboren 04-04-1909 te Deurne en Hendrix, G.F.A., geboren 01-01-1918 te Eindhoven, 1948, 1441
        - P 00224/48. Regout, M.B.M., geboren 09-10-1918 te 's-Gravenhage, 1948, 1442
        - P 00225/48. Deutekom, I.P.M. van, geboren 11-09-1923 te Eindhoven, 1948, 1443
        - P 00226/48. Plaat, W. van der, geboren 09-06-1923 te Amsterdam, 1948, 1444
        - P 00227/48. Wulfften Palthe, H. van, geboren 06-02-1918 te Hengelo, 1948, 1445
        - P 00228/48. Cosquino de Bussy, E.A.T. le, geboren 13-09-1920 te Amsterdam, 1948, 1446
        - P 00234/48. Eschauzier, P.J., geboren 09-12-1904 te Rotterdam, 1948, 1447
        - P 00238/48. Bolle, G., geboorteplaats en -datum onbekend, 1948, 1448
        - P 00239/48. Linden, J.C. van der, geboren ..-10-1920 te 's-Hertogenbosch, 1948, 1449
        - P 00241/48. Bos, B.W.J., geboren 26-09-1926 te Hilversum, 1948, 1450